臺灣橋頭地方法院民事裁定　　　　　　　111年度小上字第6號
上　訴　人　郁今香朵股份有限公司

法定代理人　余新發　


被　上訴人　台灣電力股份有限公司屏東區營業處

法定代理人　鄭信宗　
上列當事人間請求給付電費事件，上訴人對於民國110 年11月25
日本院橋頭簡易庭110 年度橋小字第1298號第一審判決提起上訴
，本院裁定如下：
    主  文
上訴駁回。
第二審訴訟費用新臺幣壹仟伍佰元由上訴人負擔。
    理  由
一、按對於小額程序第一審判決之上訴，非以其違背法令為理由
    ，不得為之；又上訴狀內應記載上訴理由，表明下列各款事
    項：一、原判決所違背之法令及其具體內容。二、依訴訟資
    料可認為原判決有違背法令之具體事實，民事訴訟法第436
    條之24第2 項、第436 條之25分別定有明文。是以，對小額
    訴訟程序之第一審判決提起上訴時，其上訴狀或理由書應具
    體指摘原判決有何不適用法規或適用法規不當之情形，並揭
    示該法規之條項或其內容；若係成文法以外之法則，應揭示
    該法則之旨趣；倘為司法院解釋或最高法院大法庭之裁判，
    則應揭示該判解之字號或其內容，如依民事訴訟法第469 條
    所列第1 款至第5 款理由提起上訴時（同條第6 款未準用，
    參照民事訴訟法第436 條之32第2 項規定），其上訴狀或理
    由書應揭示合於該條款之事實，上訴理由狀如未依此項方法
    表明者，即難認為已對原判決之違背法令有具體之揭示，其
    上訴自難認為合法（最高法院71年台上字第314 號裁判意旨
    參照）。次按小額訴訟程序之當事人除有因原法院違背法令
    致未能提出者外，於第二審程序不得提出新攻擊或防禦方法
    ，民事訴訟法第436 條之28亦有明文。
二、上訴意旨略以：該案使用營運人為褲子大王，高雄市○鎮區
    ○○○路000 號鳥巢飯店營運負責人楊政誠，該期間營運使
    用該案電費，應屬該公司，期間更大肆發表記者會，開幕宣
    傳，使用者付費，既營運失敗，債留他人，實感不妥。盼調
    三方到案到庭對質，負相關費用責任，為此提起上訴等語。
三、經核上訴人提出之上訴理由並未具體說明原審判決有何不適
    用法規或適用法規不當之情形，其上訴理由並不合法。又上
    訴人主張用電者為第三人，並請求傳喚三方到庭對質一節，
    查上訴人並未於原審提出上開主張及聲請調查上開證據，此
    乃上訴人於第二審程序中始提出之新攻擊防禦方法及新證據
    ，而原審並無違背法令致其未能於原審提出之情事，依民事
    訴訟法第436 之28條前段規定，此部分上訴意旨為法所不許
    ，本院無從就此新攻擊防禦方法及新證據予以審酌，是上訴
    人此部分上訴意旨，亦不合法。
四、末按於小額訴訟之上訴程序，法院為訴訟費用之裁判時，應
    確定其費用額，民事訴訟法第436條之19第1項、第436條之
    32第1 項定有明文。本件第二審訴訟費用經確定為1,500 元
    ，應由上訴人負擔，爰併為裁定如主文第2 項所示。
五、據上論結，本件上訴為不合法，依民事訴訟法第436之32 第
    1項、第2項、第436條之19第1項、第444條第1項前段、第95
    條、第78條，裁定如主文。
中    華    民    國   111    年    2     月    14    日
                  民事第二庭  審判長法  官  謝文嵐
                                    法  官  周佳佩
                                    法  官  許慧如
以上正本係照原本作成。
不得抗告。
中    華    民    國   111    年    2     月    14    日
                                    書記官  方柔尹